臺灣臺北地方法院民事裁定  
111年度亡字第23號
聲  請  人  嚴鳳珠  

上列聲請人聲請死亡宣告事件，本院裁定如下：
    主    文
准對失蹤人嚴鳳寶（男、民國00年0月0日生、身分證統一編號：
Z000000000號）（失蹤前住所地：臺北市○○區○○街000巷0號）為
宣告死亡之公示催告。該失蹤人應於本公示催告公告之翌日起6
個月內，向本院陳報現尚生存，如不陳報，本院將宣告其為死亡
。無論何人，凡知該失蹤人之生死者，均應於上開期間內，將其
所知之事實，陳報本院。
    理    由
一、聲請意旨略以：失蹤人嚴鳳寶為聲請人嚴鳳珠之胞兄，民國
    79年12月13日於宜蘭外澳海釣，遇瘋狗浪墜海失蹤，迄今已
    逾31年；失蹤人之母前曾於88年間向本院聲請公示催告獲准
    (本院88年度家催字第436號裁定)，因過期未聲請死亡宣告
    ，嗣於99年間向臺灣板橋地方法院聲請死亡宣告，板橋地院
    以失蹤人失蹤時之戶籍地址位於臺北市文山區，裁定移送本
    院(板橋地院99年度家催字第38號裁定)，經本院准為公示催
    告(本院99年度家催字第231號裁定)，復未聲請死亡宣告，
    為此重新聲請宣告失蹤人死亡。　　
二、按失蹤人失蹤滿七年後，法院得因利害關係人之聲請，為死
    亡之宣告；失蹤人為八十歲以上者，得於失蹤滿三年後，為
    死亡之宣告；失蹤人為遭遇特別災難者，得於特別災難終了
    滿一年後，為死亡之宣告；民法第8條定有明文。又法院准
    許宣告死亡之聲請者，應公示催告；前項公示催告應公告之
    ；並應揭示於法院公告處、資訊網路及其他適當處所，法院
    認為必要時，並得命登載於公報或新聞紙，或用其他方法公
    告之；報明期間，自前項揭示之日起，應有六個月以上；但
    失蹤人滿百歲者，其陳報期間，得定為自揭示之日起二個月
    以上；家事事件法第156條第1項、第3項準用同法第130條第
    3項至第5項分別定有明文。
三、經查，聲請人之主張，業據其提出戶口名簿、戶籍謄本、臺
    灣板橋地方法院99年度家催字第38號裁定影本為證，本院依
    職權調閱相關卷宗，及函調失蹤人之戶籍資料、勞健保資料
    、殯葬紀錄、入出境資料、失蹤尋獲資料，查無失蹤人於79
    年後投保勞保之紀錄，亦無相關健保、殯葬、入出境、尋獲
    紀錄，有勞保與就保查詢頁面、健保查詢系統頁面、內政部
    移民署111年3月29日移署資字第1110038949號函、宜蘭縣政
    府警察局礁溪分局111年3月29日警礁防字第1110007082號函
    、新北市板橋戶政事務所111年3月31日新北板戶字第111575
    3759號函在卷可參，堪信失蹤人為50年9月9日生，於79年12
    月13日失蹤，計至86年12月13日止，失蹤屆滿7年，與前揭
    規定尚無不合，應准許為公示催告。　　
四、依家事事件法第156條，裁定如主文。
中　　華　　民　　國　　111 　年　　4 　　月　　18　　日
                     家事法庭  法   官  陳伯均
以上正本係照原本作成。
本裁定不得抗告。
中　　華　　民　　國　　111 　年　　4 　　月　　19　　日
                               書記官  劉文松